【裁判字號】    99,裁,778
【裁判日期】    990331
【裁判案由】    申辦建物第一次測量
【裁判全文】
最  高  行  政  法  院  裁  定
                                       99年度裁字第778號
上  訴  人  甲○○
                          送達代收人  乙○○
被 上訴 人  臺中縣清水地政事務所
代  表  人  丙○○
上列當事人間申辦建物第一次測量事件，上訴人對於中華民國98
年12月24日臺中高等行政法院98年度訴字第380號判決，提起上
訴，本院裁定如下：
    主  文
上訴駁回。
上訴審訴訟費用由上訴人負擔。
    理  由
一、按對於高等行政法院判決之上訴，非以其違背法令為理由，
    不得為之，行政訴訟法第242條定有明文。依同法第243條第
    1項規定，判決不適用法規或適用不當者，為違背法令；而
    判決有同條第2項所列各款情形之一者，為當然違背法令。
    是當事人對於高等行政法院判決上訴，如依行政訴訟法第24
    3條第1項規定，以高等行政法院判決有不適用法規或適用不
    當為理由時，其上訴狀或理由書應有具體之指摘，並揭示該
    法規之條項或其內容；若係成文法以外之法則，應揭示該法
    則之旨趣，倘為司法院解釋或本院之判例，則應揭示該判解
    之字號或其內容。如以行政訴訟法第243條第2項所列各款情
    形為理由時，其上訴狀或理由書，應揭示合於該條項各款之
    事實。上訴狀或理由書如未依此項方法表明者，即難認為已
    對高等行政法院判決之違背法令有具體之指摘，其上訴自難
    認為合法。
二、本件原判決以上訴人申請測量並請求辦理建物第1次登記之
    系爭房屋，係坐落在臺中縣清水鎮○○段562之1地號土地上
    ，該筆土地係屬訴外人臺中縣所有，管理機關為臺中縣政府
    ，非屬上訴人所有，則依土地登記規則第79條第5項之規定
    ，上訴人即應另附使用基地之證明文件，上訴人申請時未附
    使用基地之證明文件，經被上訴人通知上訴人補正，惟上訴
    人逾期未補正，經被上訴人駁回上訴人之申請，於法即無不
    合。至於上訴人提出其戶籍謄本或其姊之贈與契約書，僅能
    證明上訴人之姊已將系爭房屋所有權贈與上訴人之事實，惟
    系爭房屋坐落之基地仍非屬上訴人所有，依土地登記規則第
    79條第5項規定，仍應檢附使用基地之證明文件，始得請求
    被上訴人辦理所有權第1次登記。又上訴人申請測量既係為
    辦理所有權第1次登記而申請，上訴人申請辦理所有權第1次
    登記，於法既有不合，則申請辦理測量，即無必要，被上訴
    人一併駁回上訴人之申請，亦無不合。因將訴願決定及原處
    分予以維持，駁回上訴人之訴。
三、本件上訴人對於高等行政法院判決上訴，主張：本件已經進
    入審查完成且現場施測完竣階段，並非收件受理階段，且最
    高法院83年台上字第3252號判例有利於上訴人，被上訴人未
    注意上訴人以時效取得該基地，有違行政程序法第8條、第9
    條規定等語，惟核其上訴理由，係就原審取捨證據、認定事
    實之職權行使不當為理由，而非具體說明其違背何項法令條
    款。依首開規定及說明，應認其上訴為不合法。至本件上訴
    人係申辦建物第1次測量，核與上訴人所引上開最高法院有
    關土地占有人主張時效取得地上權之救濟程序之判例無涉，
    附此指明。
四、據上論結，本件上訴為不合法。依行政訴訟法第249條第1項
    前段、第104條、民事訴訟法第95條、第78條，裁定如主文
    。
中    華    民    國    99    年    3     月    31    日
                    最高行政法院第二庭
                        審判長法官  鍾  耀  光
                              法官  吳  東  都
                              法官  陳  鴻  斌
                              法官  黃  淑  玲
                              法官  鄭  小  康
以  上  正  本  證  明  與  原  本  無  異
中    華    民    國    99    年    3     月    31    日
                              書記官  黃  淑  櫻


司法院資訊處製作；財團法人民間司法改革基金會備份。
